<?xml version='1.0' encoding='utf-8'?>
<verb default="ilchóipeáil" disambig="">
  <verbalNoun default="ilchóipeáil" />
  <verbalAdjective default="ilchóipeáilte" />
  <tenseForm default="ilchóipeáil" tense="Past" dependency="Indep" person="Base" />
  <tenseForm default="ilchóipeálamar" tense="Past" dependency="Indep" person="Pl1" />
  <tenseForm default="ilchóipeáladar" tense="Past" dependency="Indep" person="Pl3" />
  <tenseForm default="ilchóipeáladh" tense="Past" dependency="Indep" person="Auto" />
  <tenseForm default="ilchóipeáil" tense="Past" dependency="Dep" person="Base" />
  <tenseForm default="ilchóipeálamar" tense="Past" dependency="Dep" person="Pl1" />
  <tenseForm default="ilchóipeáladar" tense="Past" dependency="Dep" person="Pl3" />
  <tenseForm default="ilchóipeáladh" tense="Past" dependency="Dep" person="Auto" />
  <tenseForm default="ilchóipeáladh" tense="PastCont" dependency="Indep" person="Base" />
  <tenseForm default="ilchóipeálainn" tense="PastCont" dependency="Indep" person="Sg1" />
  <tenseForm default="ilchóipeáilteá" tense="PastCont" dependency="Indep" person="Sg2" />
  <tenseForm default="ilchóipeálaimis" tense="PastCont" dependency="Indep" person="Pl1" />
  <tenseForm default="ilchóipeálaidís" tense="PastCont" dependency="Indep" person="Pl3" />
  <tenseForm default="ilchóipeáiltí" tense="PastCont" dependency="Indep" person="Auto" />
  <tenseForm default="ilchóipeáladh" tense="PastCont" dependency="Dep" person="Base" />
  <tenseForm default="ilchóipeálainn" tense="PastCont" dependency="Dep" person="Sg1" />
  <tenseForm default="ilchóipeáilteá" tense="PastCont" dependency="Dep" person="Sg2" />
  <tenseForm default="ilchóipeálaimis" tense="PastCont" dependency="Dep" person="Pl1" />
  <tenseForm default="ilchóipeálaidís" tense="PastCont" dependency="Dep" person="Pl3" />
  <tenseForm default="ilchóipeáiltí" tense="PastCont" dependency="Dep" person="Auto" />
  <tenseForm default="ilchóipeálann" tense="PresCont" dependency="Indep" person="Base" />
  <tenseForm default="ilchóipeálaim" tense="PresCont" dependency="Indep" person="Sg1" />
  <tenseForm default="ilchóipeálaimid" tense="PresCont" dependency="Indep" person="Pl1" />
  <tenseForm default="ilchóipeáiltear" tense="PresCont" dependency="Indep" person="Auto" />
  <tenseForm default="ilchóipeálann" tense="PresCont" dependency="Dep" person="Base" />
  <tenseForm default="ilchóipeálaim" tense="PresCont" dependency="Dep" person="Sg1" />
  <tenseForm default="ilchóipeálaimid" tense="PresCont" dependency="Dep" person="Pl1" />
  <tenseForm default="ilchóipeáiltear" tense="PresCont" dependency="Dep" person="Auto" />
  <tenseForm default="ilchóipeálfaidh" tense="Fut" dependency="Indep" person="Base" />
  <tenseForm default="ilchóipeálfaimid" tense="Fut" dependency="Indep" person="Pl1" />
  <tenseForm default="ilchóipeálfar" tense="Fut" dependency="Indep" person="Auto" />
  <tenseForm default="ilchóipeálfaidh" tense="Fut" dependency="Dep" person="Base" />
  <tenseForm default="ilchóipeálfaimid" tense="Fut" dependency="Dep" person="Pl1" />
  <tenseForm default="ilchóipeálfar" tense="Fut" dependency="Dep" person="Auto" />
  <tenseForm default="ilchóipeálfadh" tense="Cond" dependency="Indep" person="Base" />
  <tenseForm default="ilchóipeálfainn" tense="Cond" dependency="Indep" person="Sg1" />
  <tenseForm default="ilchóipeálfá" tense="Cond" dependency="Indep" person="Sg2" />
  <tenseForm default="ilchóipeálfaimis" tense="Cond" dependency="Indep" person="Pl1" />
  <tenseForm default="ilchóipeálfaidís" tense="Cond" dependency="Indep" person="Pl3" />
  <tenseForm default="ilchóipeálfaí" tense="Cond" dependency="Indep" person="Auto" />
  <tenseForm default="ilchóipeálfadh" tense="Cond" dependency="Dep" person="Base" />
  <tenseForm default="ilchóipeálfainn" tense="Cond" dependency="Dep" person="Sg1" />
  <tenseForm default="ilchóipeálfá" tense="Cond" dependency="Dep" person="Sg2" />
  <tenseForm default="ilchóipeálfaimis" tense="Cond" dependency="Dep" person="Pl1" />
  <tenseForm default="ilchóipeálfaidís" tense="Cond" dependency="Dep" person="Pl3" />
  <tenseForm default="ilchóipeálfaí" tense="Cond" dependency="Dep" person="Auto" />
  <moodForm default="ilchóipeáladh" mood="Imper" person="Base" />
  <moodForm default="ilchóipeálaim" mood="Imper" person="Sg1" />
  <moodForm default="ilchóipeáil" mood="Imper" person="Sg2" />
  <moodForm default="ilchóipeálaimis" mood="Imper" person="Pl1" />
  <moodForm default="ilchóipeálaigí" mood="Imper" person="Pl2" />
  <moodForm default="ilchóipeálaidís" mood="Imper" person="Pl3" />
  <moodForm default="ilchóipeáiltear" mood="Imper" person="Auto" />
  <moodForm default="ilchóipeála" mood="Subj" person="Base" />
  <moodForm default="ilchóipeálaimid" mood="Subj" person="Pl1" />
  <moodForm default="ilchóipeáiltear" mood="Subj" person="Auto" />
</verb>
